# 关于政府补助问题

提问人：奔腾的审鸡师 时间：2016-11-24 12:50:47
想请教各位老师、版主一个问题，单位 13 年有一个科研项目，申请了政府补助，钱在 13 年已到账并计入了递延收益科目。然而项目一直没有进行，政府补助文件也没有详细描述钱不用于科研项目后是否需要退回。目前一直挂在递延收益里，请问是可以一直放递延收益还是可以放专项应付款科目？是否需要交纳所得税？谢谢~

回答人：chenyiwei
会计上应先计入专项应付款核算，到满足政府补助确认条件后，再转入递延收益列报。 税务上应根据财税[2008]151号、财税[2011]70号等相关规定判断是否可作为不征税收入。